【裁判字號】    92,訴,2571
【裁判日期】    921128
【裁判案由】    毒品危害防制條例
【裁判全文】
臺灣高雄地方法院刑事判決                        九十二年度訴字第二五七一號
    公  訴  人  臺灣高雄地方法院檢察署檢察官
    被      告  乙○○
右列被告因毒品危害防制條例案件，經檢察官提起公訴（九十二年度毒偵字第五九一
三號），被告於準備程序進行中就被訴事實為有罪之陳述，本院聽取當事人之意見後
，裁定改以簡式審判程序審理，本院判決如左：
    主  文
乙○○連續施用第一級毒品，累犯，處有期徒刑壹年。
    事  實
一、乙○○曾於民國八十八年間因妨害家庭罪，經台灣高雄地方法院以八十八年度易
    字第一八三八號判處有期徒刑五月確定，並於八十九年十一月二十一日執行完畢
    。復於八十八年間因施用毒品案件，經台灣高雄地方法院以八十八年度毒聲字第
    五四五五號裁定送觀察、勒戒，經評定無繼續施用毒品傾向，由台灣高雄地方法
    院檢察署檢察官於八十八年八月十二日以八十八年度毒偵字第六四號不起訴處分
    確定。又於同年間因施用毒品案件，經台灣高雄地方法院以八十八年度毒聲字第
    九五０三號裁定送觀察、勒戒，經評定有繼續施用毒品傾向，經台灣高雄地方法
    院以八十九年度毒聲字第八五號裁定令入戒治處所強制戒治，並經台灣高雄地方
    法院檢察署檢察官提起公訴，經台灣高雄地方法院以八十九年度鳳簡字第八０號
    判處有期徒刑六月確定。詎其仍不知悔改，明知海洛因為毒品危害防制條例第二
    條第二項第一款規定之第一級毒品，不得非法持有、施用，仍基於施用第一級毒
    品海洛因之概括犯意，自九十二年八月間某日起至九十二年九月十二日上午十二
    時三十分許回溯二十六小時內之某時止，以平均二日施用一次之頻率，在高雄縣
    林園鄉○○村○○路七十巷十六號住處，將海洛因摻入香煙中燒烤吸食之方式，
    施用第一級毒品海洛因多次，嗣於九十二年九月十二日上午十二時三十分許，在
    高雄縣林園鄉○○村○○路七十巷十六號住處為警查獲。
二、案經高雄縣政府警察局林園分局報告臺灣高雄地方法院檢察署檢察官偵查起訴。
    理  由
壹、程序部分：
一、本件被告乙○○所犯係死刑、無期徒刑、最輕本刑為三年以上有期徒刑以外之罪
    ，其於準備程序中就被訴事實為有罪之陳述，經法官告知簡式審判程序之旨，並
    聽取公訴人、被告之意見後，本院認為適宜獨任進行簡式審判程序，故本件適用
    簡式審判程序審理，合先敘明。
貳、實體部分：
一、右揭事實，業據被告乙○○於本院審理時坦承明確（參見本院九十二年十一月二
    十四日審判筆錄），又被告於九十二年九月十二日上午十二時三十分許，為警查
    獲後，經警採集其尿液送驗結果，呈嗎啡陽性反應（因海洛因施用進入人體後水
    解還原成嗎啡，再循嗎啡之代謝方式排出體外，已據行政院衛生署藥物食品檢驗
    局以（七三）藥檢壹字第０三０二二一號函說明綦詳），此有高雄市凱旋醫院九
    十二年九月二十五日高市凱醫檢字第０一三四四號煙毒尿液檢驗成績書一紙、姓
    名代碼對照表一紙在卷可稽（參見偵查卷第三十頁及第三十一頁）。另按「海洛
    因經注射入人體後，約百分之八十於二十四小時內自尿中排出，一般而言，尿液
    中能否驗出嗎啡陽性反應與其投與量、投與途徑、採尿時間、個人體質及檢驗方
    法之靈敏度有關，國外曾有文獻報導注射六毫克之海洛因鹽酸鹽，其代謝物嗎啡
    之平均可檢出時限約為二十六小時」，此有行政院衛生署藥物食品檢驗局（八一
    ）藥檢壹字第八一一四八八五號函示綦詳。是依上開說明，佐以被告前揭尿液檢
    驗報告，被告最後一次施用海洛因之時點應為九十二年九月十二日上午十二時三
    十分許往前回溯二十六小時之某時，公訴人認定被告最後一次施用海洛因之時點
    為九十二年九月八日，顯已違反上開函示施用毒品者在其尿液中可能檢驗出嗎啡
    陽性反應之時間，自有違誤。
二、又被告乙○○於八十八年間因施用毒品案件，經台灣高雄地方法院以八十八年度
    毒聲字第五四五五號裁定送觀察、勒戒，經評定無繼續施用毒品傾向，由台灣高
    雄地方法院檢察署檢察官於八十八年八月十二日以八十八年度毒偵字第六四號不
    起訴處分確定；又於同年間因施用毒品案件，經台灣高雄地方法院以八十八年度
    毒聲字第九五０三號裁定送觀察、勒戒，經評定有繼續施用毒品傾向，經台灣高
    雄地方法院以八十九年度毒聲字第八五號裁定令入戒治處所強制戒治，並經台灣
    高雄地方法院檢察署檢察官提起公訴，經台灣高雄地方法院以八十九年度鳳簡字
    第八０號判處有期徒刑六月確定等情，有臺灣高等法院被告全國前案紀錄表及臺
    灣高雄地方法院檢察署刑案資料查註紀錄表一份在卷可佐，被告三犯毒品危害防
    制條例第十條第一項之罪，本件事證明確，犯行洵堪認定，應依法論科。
三、核被告所為，係犯毒品危害防制條例第十條第一項之施用第一級毒品海洛因罪。
    其各該次施用毒品前之各該次持有第一級毒品之行為，均為其各該次施用第一級
    毒品之犯行所吸收，均不另行論罪。又被告多次施用第一級毒品海洛因之行為，
    時間緊接，所犯構成要件相同，顯係基於概括犯意為之，為連續犯，應論以一罪
    ，並加重其刑。公訴人雖未就被告自九十二年九月九日起至同年月十二日上午十
    二時三十分許回溯二十六小時之某時止之施用第一級毒品犯行起訴，惟此部分與
    起訴部分有連續犯之裁判上一罪關係，已如前述，依刑事訴訟法第二百六十七條
    規定自為起訴效力所及，本院自得一併予以審酌，附此敘明。末查被告於八十八
    年間因妨害家庭罪，經台灣高雄地方法院以八十八年度易字第一八三八號判處有
    期徒刑五月確定，並於八十九年十一月二十一日執行完畢，有臺灣高等法院被告
    全國前案紀錄表在卷可稽，其受有期徒刑執行完畢後，五年以內再犯有期徒刑以
    上之本罪，為累犯，應依法遞加重其刑。爰審酌被告前已因施用毒品而屢經送觀
    察、勒戒，仍不知痛改前非，猶重蹈覆轍，施用毒品自殘其身，惟念其犯後坦承
    犯行，態度尚佳，知所悔悟等一切情狀，量處如主文所示之刑。
據上論斷，應依刑事訴訟法第二百七十三條之一第一項、第二百九十九條第一項前段
，毒品危害防制法第十條第一項，刑法第十一條前段、第五十六條、第四十七條，判
決如主文。
本案經檢察官甲○○到庭執行職務。
中      華      民      國     九十二      年    十一    月   二十八    日
                                  臺灣高雄地方法院刑事庭
                                      法  官  廖建瑜
右正本證明與原本無異。
如不服本判決，應於判決送達後十日內，向本院提出上訴狀。
                                      書記官  王翌翔
中      華      民      國     九十二      年    十一    月   二十八    日
毒品危害防制條例第十條
施用第一級毒品者，處六月以上五年以下有期徒刑。
施用第二級毒品者，處三年以下有期徒刑。


司法院資訊處製作；財團法人民間司法改革基金會備份。
